【裁判字號】    90,上易,1490
【裁判日期】    900807
【裁判案由】    竊盜
【裁判全文】
臺灣高等法院臺中分院刑事判決                    九十年度上易字第一四九號
    上  訴  人  臺灣台中地方法院檢察署檢察官
    被      告  己○○
右上訴人因竊盜案件，不服臺灣台中地方法院九十年度易字第一○三一號中華民國九
十年五月廿四日第一審判決（起訴案號：臺灣台中地方法院檢察署九十年度偵字第五
六九、七五一、二七三一號併辦案號九十年偵字第二二八一號），提起上訴，本院判
決如左：
      主  文
原判決撤銷。
己○○共同連續攜帶兇器竊盜，處有期徒刑壹年貳月。
扣案之固定鉗、鐵剪、鐵尺、起子、梅花扳手各壹支、銼刀貳支、固定扳手貳支、手
電筒壹支、鑰匙壹串，均沒收。
      事  實
一、己○○與蔡文雅（業經本院以八十九年度易字第二九二八號判處有期徒刑三年，
    並於刑之執行前，令入勞動場所強制工作三年在案）以及林銘斌共同基於意圖為
    自己不法所有之概括犯意聯絡，連續攜帶客觀上對人之生命、身體安全構成相當
    程度威脅而足供兇器使用之固定鉗、鐵剪、鐵尺、起子、梅花扳手各一支、銼刀
    二支、固定扳手二支及手電筒一支、鑰匙一串等物，先後於：
（一）八十九年十一月二十二日某時，在臺中縣沙鹿鎮○○街三十一號地下室，己○
      ○、蔡文雅共同竊取戊○○所有Ｂ六－０一五三號自用小客車得手；又於同日
      某時，在臺中縣清水鎮○○路旁，竊取庚○○所有Ｘ五－八０七六號自用小客
      車之車牌二面得手，並將之改懸掛在前開竊得之Ｂ六－０一五三號自小客車上
      。嗣於八十九年十一月二十七日凌晨，己○○與蔡文雅駕駛上開自用小客車至
      臺中縣沙鹿鎮○○路四六號「一心保齡球館」打保齡球時，因正逢警員在該處
      查察該車車牌，乃打電話通知何志鴻開車前來載其等離開，而何志鴻駕駛其母
      之自用小客車前去載送己○○與蔡文雅時，為警在該保齡球館前查獲。
（二）八十九年十二月十八日凌晨二時許，在臺中縣梧棲鎮○○路一六九巷與文心街
      口，己○○、蔡文雅共同竊取丙○○所有三Ｋ－七六五０自用小客車得手；又
      於同日凌晨某時，在臺中縣大肚鄉○○路一六四巷三弄八十號前，竊取張卓勤
      所有ＯＪ－三二六五號自用小客車得手。嗣於八十九年十二月十九日二十時許
      ，在臺中縣梧棲鎮○○街七七巷七八弄十四號前，己○○正打開ＯＪ－三二六
      五自用小客後車廂時，為警查獲，並扣得鑰匙一把。而警員經己○○之帶領，
      在臺中縣梧棲鎮○○路山多力汽車旅館旁之停車場，查獲前開竊取之三Ｋ－七
      六五０自用小客車。另蔡文雅於九十年一月三日二十二時許，在臺中縣梧棲鎮
      ○○○路與四維中路口，正準備駕駛其單獨竊得之ＥＫ－五六一一號自用小客
      車時，為警查獲，並扣得蔡文雅所有供其與己○○共同行竊所用之固定鉗、鐵
      剪、鐵尺、起子、梅花扳手各一支、銼刀二支、固定扳手二支、手電筒一支、
      鑰匙一串等物。
（三）九十年一月八日上午十時許，在台中縣龍井鄉○○路旁，己○○、林銘斌共同
      竊取甲○停放該處之車輛內，其所有三Ｊ－六○九七號自用小客車之行車執照
      乙枚，嗣於九十年一月十七日，為警於台中縣清水鎮○○路二五七之七號房屋
      查獲己○○。
二、案經臺中縣警察局清水分局報請臺灣臺中地方法院檢察署檢察官偵查起訴及移送
    併辦。
      理  由
一、訊據被告己○○對右揭事實欄一之（一）所示竊盜犯行供承不諱，惟矢口否認有
    何事實欄一之（二）及（三）所示竊盜犯行，並辯稱：伊雖與蔡文雅開車出去，
    但他下車偷三Ｋ－七六五０號自用小客車及ＯＪ－三二六五號自用小客車時，伊
    並不知情，又伊並無偷竊甲○之行車執照云云。而原審法院提訊蔡文雅，其雖證
    稱三Ｋ－七六五０號自用小客車及ＯＪ－三二六五號自用小客車為伊所竊取，己
    ○○在場，但並非為伊把風等語。然查：(1)蔡文雅於九十年一月四日警員詢問時
    ，業已供稱與己○○共同竊取上開二部自用小客車；(2)蔡文雅與己○○共同開車
    外出，當蔡文雅下車行竊後，其自須將竊得車輛駛離現場，己○○於此情形下，
    豈有不知蔡文雅竊車之理；(3)己○○是在打開ＯＪ－三二六五自用小客車後車廂
    時為警查獲，且帶同警員取獲三Ｋ－七六五０號自用小客車，其若未與蔡文雅共
    同竊取上開二車輛，如何能有可開啟ＯＪ－三二六五自用小客車後車廂之鑰匙，
    又如何能帶同警方取獲三Ｋ－七六五０自用小客車。本院審酌前開情事綜合判斷
    ，認上開二車輛應為己○○與蔡文雅共同竊取無疑。另被告己○○為警查獲時，
    留有被害人甲○失竊上開行車執照乙枚，且被害人於警訊中指述其目睹係被告與
    林銘斌二人共同竊盜明確在卷，從而被告己○○所辯上情，無非卸責之詞，不足
    採信。此外，復有被害人陳曉珊、庚○○、丙○○、乙○○等人之證述，及其等
    領回失竊車輛、車牌之贓物認領保管單可稽，並有蔡文雅所有供其等二人行竊所
    用之固定鉗、鐵剪、鐵尺、起子、梅花扳手各一支、銼刀二支、固定扳手二支、
    手電筒一支、鑰匙一串等物扣案可資佐證。本件事證明確，被告己○○之犯行堪
    以認定。
二、被告攜帶客觀上足供兇器使用之固定鉗、鐵剪、鐵尺、起子、梅花扳手、銼刀等
    物，竊取戊○○等人之自用小客車，核其所為，係犯刑法第三百二十一條第一項
    第三款（公訴人誤引為第四款）之攜帶兇器竊盜罪。被告己○○與蔡文雅以及林
    銘斌間，有犯意聯絡及行為分擔，應論以共同正犯。先後多次攜帶兇器竊盜犯行
    ，時間緊接，所犯為構成要件相同之罪，顯係基於概括犯意為之，應依連續犯之
    規定以一罪論，並加重其刑。又公訴人移送併辦部分與起訴部分有連續犯之裁判
    上一罪關係，本院併予審理，原審認被告罪證明確，予以論罪科刑，固非無見。
    惟查原審未及就公訴人移送併辦之被告犯行部分，併予審判，尚有未洽。上訴人
    上訴意旨據以指摘原判決不當，為有理由，應由本院將原判決撤銷改判。爰審酌
    被告之品行，犯罪之動機、手段，所生危害，坦承部分犯行等一切情狀，量處如
    主文所示之刑。扣案之固定鉗、鐵剪、鐵尺、起子、梅花扳手各一支、銼刀二支
    、固定扳手二支、手電筒一支、鑰匙一串等物，均為供犯本罪所用之物，且為共
    犯蔡文雅所有，業據被告己○○及蔡文雅供明在卷，應依刑法第三十八條第一項
    第二款規定宣告沒收。至於被告己○○持以開啟ＯＪ－三二六五自用小客車後車
    廂之鑰匙，己○○供稱係蔡文雅交予其使用，而蔡文雅供稱是在ＯＪ－三二六五
    自用小客車車內取得，非其所有。該鑰匙既無法證明為被告己○○或蔡文雅所有
    ，爰不予宣告沒收，附予敘明。
據上論結，應依刑事訴訟法第三百六十九條第一項前段、第三百六十四條、第二百九
十九條第一項前段、刑法第二十八條、第五十六條、第三百二十一條第一項第三款、
第三十八條第一項第二款，判決如主文。
本案經檢察官丁○○到庭執行職務。
中      華      民      國    九十      年      八      月        七    日
                              臺灣高等法院臺中分院刑事第一庭
                                    審判長法  官  陳  紀  綱
                                          法  官陳  登  源
                                          法  官  蕭  錦  鍾
右正本證明與原本無異。
不得上訴。
                                          書記官  蘇  昭  文
中      華      民      國    九十      年      八      月       七     日
                                                                        Ａ


司法院資訊處製作；財團法人民間司法改革基金會備份。
